【裁判字號】    95,訴,359
【裁判日期】    950731
【裁判案由】    常業竊盜
【裁判全文】
臺灣嘉義地方法院刑事判決               95年度訴字第359號
公  訴  人  臺灣嘉義地方法院檢察署檢察官
被      告  午○○
                    現於臺灣嘉義看守所羈押
選任辯護人  葉榮棠律師
上列被告因常業竊盜案件，經檢察官提起公訴（九十五年度偵緝
字第三二○、三二一號），本院合議庭裁定由受命法官以簡式程
序進行審理，判決如下：
    主  文
午○○犯常業竊盜罪，累犯，處有期徒刑肆年拾月。
    事  實
一、午○○曾因竊盜案件，經本院於民國八十七年十二月三十日
    以八十七年度易字第一二○○號判處有期徒刑十月，經上訴
    後，臺灣高等法院臺南分院於八十八年五月十三日以八十八
    年度上易字第六一九號駁回上訴確定，並於八十九年四月十
    三日執行完畢；又因竊盜案件，經本院於九十年七月三十日
    以九十年度易字第五七二號判處有期徒刑八月，經上訴後，
    臺灣高等法院臺南分院於九十年十月二十四日以九十年度上
    易字第一五○六號駁回上訴確定，並於九十一年十一月十五
    日執行完畢。仍不知悔改，復意圖為自己不法之所有，恃竊
    取財物為主要經濟來源，於如附表所示之時、地，以徒手方
    式，竊取如附表所示酉○○等人之機車，並以之為常業。嗣
    將竊得之贓車，以每輛輕型機車新台幣（下同）四千元至七
    千元不等之價格，售予知情之謝勝文及陳金發（以上二人所
    犯故買贓物罪業經判決確定）。嗣經警分別於九十四年三月
    十七日上午十時三十分許，在雲林縣口湖鄉○○村○○路五
    之六號謝勝文住處，扣得酉○○所失竊之BV8-499號車牌、
    丑○○所失竊之SV7-401車牌、地○○所失竊之XS3-158號車
    牌、亥○○所失竊之CE8-769號車牌、侯文富所失竊之BW3-0
    78號車牌、壬○○所失竊之XP5-396號車牌、丙○○所失竊
    之G7X-971號車牌及SA25GD-130455號機車引擎、甲○○所失
    竊之CF9-015號車牌及5NW-312981號機車引擎、黃靜冠所失
    竊之SA25GC-103742號機車引擎（車牌號碼為G53-955號）、
    己○○所失竊之G9D-672號重型機車、未○○所所失竊之TK5
    -750號車牌及5GY-203537號機車引擎、辰○○所失竊之RU6-
    569號車牌及ER220808號機車引擎、寅○○○所失竊之4EH-4
    38656號機車引擎（車牌號碼為BV3-985號）、庚○○所失竊
    之5FP-0000000號機車引擎（車牌號碼為TH9-313號）、戌○○所失竊之5FH-728183號機車引擎（車牌號碼為TH8-812 號
    ）、癸○○所失竊之BV3-860號車牌及SA25GD-122515號機車
    引擎、戊○○所失竊之SY3-785號車牌及ER237800號機車引
    擎、卯○○所失竊之LPQ-946重型機車（以上物品均已發還
    ）、天○○所失竊之SA25GC-107127號機車引擎（車牌號碼
    為BU5-372號）、申○○所失竊之CE6-552號車牌巳○○所失
    竊之CF3-438號車牌、辛○○○所失竊之CE7-957號車牌、子
    ○○所失竊之BV6-625號車牌、丁○○所失竊之G7V-139號車
    牌、宇○○所失竊之TK5-956號車牌、乙○○所失竊之SV9-4
    36號車牌；另於九十四年三月十七日上午十一時三十分許，
    在陳金發所經營位於嘉義縣六腳鄉豐美村四鄰港尾寮一四九
    之一號「合金機車行」內，扣得已換裝贓車零件之車牌號碼
    MHW-730號、LXJ-757號重型機車而查獲。
二、案經酉○○、丑○○、地○○、亥○○、侯文富、壬○○、
    丙○○、甲○○、黃靜冠、己○○、未○○、辰○○、寅○○○、庚○○、戌○○及戊○○訴由嘉義縣警察局民雄分局
    報請臺灣嘉義地方法院檢察署檢察官偵查起訴。
    理  由
一、訊據被告午○○於上揭犯罪事實坦承不諱（見本院卷第五二
    頁至第五七頁），核與如附表所示之被害人及證人謝勝文、
    陳金發於警詢及偵查中之指訴及證述情節相符，並有搜索扣
    押筆錄、扣押物品目錄表、扣押書、查獲照片、車牌失竊資
    料個別查詢報告－查詢認可資料及贓物認領保管單可資佐證
    ，均足資擔保被告於本院審理時所為之上開任意性自白具有
    相當程度之真實性，而得使本院確信被告前述自白之犯罪事
    實確屬真實，自應堪採信。而被告於附表所示之竊車期間約
    有三月，其竊車後販賣所得金錢據被告供稱約有二十萬元（
    見本院卷第五六頁），可見被告平均每月約有六至七萬元之
    所得，且其短期間內即竊得二十六輛機車，其終日以竊車為
    業，足見其恃此為生。本件事證明確，其犯行洵堪認定，應
    依法論科。
二、本件經檢察官以常業竊盜一罪起訴，本院審理結果，亦認為
    構成常業竊盜罪，雖九十五年七月一日修正施行之刑法，已
    刪除第三百二十二條常業竊盜罪之規定，但本件被告所犯本
    罪之時間在刑法修正施行前，而常業竊盜罪，其法定本刑為
    一年以上七年以下有期徒刑，刑法修正後，因常業犯已經刪
    除，應將所竊盜罪分論併罰，合併計算其法定最高本刑逾三
    十年，較原常業犯之法定刑為重，依刑法第二條第一項之規
    定比較結果，應適用較輕之修正前刑法第三百二十二條而論
    以常業竊盜罪。本件核被告所為，係犯刑法第三百二十二條
    常業竊盜罪。經查被告曾因竊盜案件，經本院於八十七年十
    二月三十日以八十七年度易字第一二○○號判處有期徒刑十
    月，經上訴後，臺灣高等法院臺南分院於八十八年五月十三
    日以八十八年度上易字第六一九號駁回上訴確定，並於八十
    九年四月十三日執行完畢；又因竊盜案件，經本院於九十年
    七月三十日以九十年度易字第五七二號判處有期徒刑八月，
    經上訴後，臺灣高等法院臺南分院於九十年十月二十四日以
    九十年度上易字第一五○六號駁回上訴確定，並於九十一年
    十一月十五日執行完畢。因修正前刑法第四十七條規定，受
    有期徒刑之執行完畢，或受無期徒刑或有期徒刑一部之執行
    而赦免後，五年以內再犯有期徒刑以上之罪者，為累犯，修
    正後第四十七條第一項則規定，五年以內「故意」再犯有期
    徒刑以上之罪者，為累犯，明顯限縮以「故意」再犯者為限
    ，始成立累犯，因本件被告所犯均係故意行為，並非過失犯
    ，故新舊法均屬累犯，並無比較之實益，應適用現行新法即
    可。爰審酌被告為圖私利，多次竊取他人機車，被害人數甚
    多，及所得之財物價值，犯罪後尚知坦承犯行等一切情狀，
    量處如主文所示之刑，以資懲儆。
三、本件綜合前揭新舊法比較結果，以適用修正前之刑法規定對
    被告較為有利，是應依刑法第二條第一項前段之規定，適用
    修正前之刑法規定（最高法院九十五年第八次刑事庭會議決
    議參照）。
據上論斷，應依刑事訴訟法第二百七十三條之一第一項、第二百
九十九條第一項前段，刑法第二條第一項前段、第四十七條，修
正前刑法第三百二十二條，判決如主文。
本案經檢察官李志明到庭執行職務
中    華    民    國    95    年    7     月    31    日
                  刑事第三庭    法  官  陳仁智
上列正本證明與原本無異。
如不服本判決，應於判決送達後10日內向本院提出上訴狀（應附
繕本）。告訴人或被害人如對於本判決不服者，應具備理由請求
檢察官上訴，其上訴期間之計算係以檢察官收受判決正本之日期
為準。
中    華    民    國    95    年    7     月    31    日
                                書記官  李佳惠
附錄論罪科刑法條：
修正前刑法第322條：
以犯竊盜罪為常業者，處一年以上七年以下有期徒刑。
附表：
┌──┬───┬────────┬────────┬────┐
│編號│被害人│失竊時間        │失竊地點        │車牌號碼│
├──┼───┼────────┼────────┼────┤
│01  │酉○○│93年12月12日下午│嘉義市○○路661 │BV8-499 │
│    │      │3時許           │號前            │        │
├──┼───┼────────┼────────┼────┤
│02  │丑○○│93年11月29日上午│嘉義市○○路○段│SV7-401 │
│    │      │9時許           │168號旁         │        │
├──┼───┼────────┼────────┼────┤
│03  │地○○│93年11月15日上午│台南縣新營市民治│XS3-158 │
│    │      │10時許          │路65號前        │        │
├──┼───┼────────┼────────┼────┤
│04  │亥○○│93年12月20日下午│雲林縣斗六市雲林│CE8-769 │
│    │      │1時許           │路二段579號前   │        │
├──┼───┼────────┼────────┼────┤
│05  │侯文富│93年10月1日上午8│嘉義縣六腳鄉蒜頭│BW3-078 │
│    │      │時許            │農會車庫        │        │
├──┼───┼────────┼────────┼────┤
│06  │壬○○│93年11月21日上午│嘉義市○○路621 │XP5-396 │
│    │      │6時許           │號前            │        │
├──┼───┼────────┼────────┼────┤
│07  │甲○○│94年1月19日晚上 │台南縣鹽水鎮武廟│CF9-015 │
│    │      │11時許          │里武廟路80號前  │        │
├──┼───┼────────┼────────┼────┤
│08  │丙○○│93年12月22日下午│嘉義縣朴子市長庚│G7X-971 │
│    │      │3時許           │醫院機車停車場  │        │
├──┼───┼────────┼────────┼────┤
│09  │黃靜冠│93年10月4日上午7│嘉義縣朴子市安福│G53-955 │
│    │      │時許            │里北通路某處    │        │
├──┼───┼────────┼────────┼────┤
│10  │己○○│94年3月15日上午6│嘉義市○○路496 │G9D-672 │
│    │      │時許            │號前            │        │
├──┼───┼────────┼────────┼────┤
│11  │未○○│94年2月13日某時 │台南縣新營新新南│TK5-750 │
│    │      │                │里民治路與隨唐街│        │
│    │      │                │口處            │        │
├──┼───┼────────┼────────┼────┤
│12  │辰○○│93年10月14日凌晨│雲林縣北港鎮新街│RU6-592 │
│    │      │5時許           │里文仁里158巷7號│        │
│    │      │                │前              │        │
├──┼───┼────────┼────────┼────┤
│13  │侯陳金│93年12月7日上午8│嘉義縣朴子市長庚│BV3-985 │
│    │釵    │時許            │醫院機車停車場  │        │
├──┼───┼────────┼────────┼────┤
│14  │戌○○│93年7月24日下午4│雲林縣虎尾鎮新興│TH8-812 │
│    │      │時許            │里民權路與民生路│        │
│    │      │                │口處            │        │
├──┼───┼────────┼────────┼────┤
│15  │庚○○│93年10月4日下午2│嘉義市○○路某處│TH9-313 │
│    │      │時許            │                │        │
├──┼───┼────────┼────────┼────┤
│16  │天○○│93年10月16日下午│雲林縣北港鎮新街│BU5-372 │
│    │      │3時許           │里新德路123號前 │        │
├──┼───┼────────┼────────┼────┤
│17  │申○○│93年11月5日上午 │嘉義縣朴子市大葛│CE6-552 │
│    │      │10時許          │里朴子六路23巷2 │        │
│    │      │                │號前            │        │
├──┼───┼────────┼────────┼────┤
│18  │巳○○│93年10月30日上午│台南縣新營市護鎮│CF3-438 │
│    │      │10時許          │里三興街體育場前│        │
├──┼───┼────────┼────────┼────┤
│19  │阮蕭玉│93年11月8日上午6│台南縣六甲鄉龜港│CF7-957 │
│    │鳳    │時許            │村318號前       │        │
├──┼───┼────────┼────────┼────┤
│20  │子○○│93年11月7日上午6│嘉義市○○路225 │BV6-625 │
│    │      │時許            │巷66號前        │        │
├──┼───┼────────┼────────┼────┤
│21  │丁○○│94年2月2日晚上9 │嘉義縣朴子市仁和│G7V-139 │
│    │      │時許            │里長庚醫院機車停│        │
│    │      │                │車場            │        │
├──┼───┼────────┼────────┼────┤
│22  │嚴翊玲│93年11月18日下午│台南縣鹽水鎮水秀│TK5-956 │
│    │      │4時許           │里土庫路某處    │        │
├──┼───┼────────┼────────┼────┤
│23  │乙○○│93年10月28日上午│嘉義市福全里北港│SV9-436 │
│    │      │8時許           │路248-16號前    │        │
├──┼───┼────────┼────────┼────┤
│24  │癸○○│94年2月1日某時  │嘉義縣朴子市安福│BV3-860 │
│    │      │                │里山通路七號前  │        │
├──┼───┼────────┼────────┼────┤
│25  │戊○○│94年3月8日某時  │嘉義市○區○○路│SY3-785 │
│    │      │                │383號前         │        │
├──┼───┼────────┼────────┼────┤
│26  │卯○○│94年3月16日某時 │嘉義市西區劉厝里│LPQ-946 │
│    │      │                │自立街榮民醫院後│        │
│    │      │                │門              │        │
└──┴───┴────────┴────────┴────┘


司法院資訊處製作；財團法人民間司法改革基金會備份。
